【裁判字號】    89,訴,2079
【裁判日期】    891007
【裁判案由】    違反著作權法
【裁判全文】
臺灣高雄地方法院刑事判決                        八十九年度訴字第二七九號
    公  訴  人  臺灣高雄地方法院檢察署檢察官
    被      告  乙○○
右列被告因違反著作權法等案件，經檢察官提起公訴（八十九年度偵字第一八四三九
號），本院判決如左：
    主  文
乙○○連續意圖銷售而擅自以重製之方法侵害他人之著作財產權，處有期徒刑柒月；
緩刑參年。
扣案電腦主機壹台（含電腦螢幕及鍵盤各壹個）、空白光碟片捌拾片、原版音樂光碟
片肆拾柒片、盜版音樂光碟片伍片、帳單參張、ＭＰ３歌曲目錄貳拾貳張，均沒收。
    事  實
一、乙○○明知如附表所示之歌曲，分別為如附表所示之滾石國際音樂股份有限公司
    等公司享有著作權之音樂著作，未經如附表所示公司之同意或授權，不得擅自重
    製。詎其竟意圖銷售及贈送親友，基於概括之犯意，自八十九年五月間某日起，
    於高雄市○○路購得原版之音樂光碟片及空白光碟片後，未經取得如附表所示公
    司之同意或授權，即連續擅自在其高雄縣岡山鎮○○里○○路十之一號住處，以
    其所有之電腦將如附表所示之歌曲，分別重製在光碟片後，以每片新台幣（下同
    ）五十元之價格出售交付予不特定人圖利及贈與親友，前後並已出售及贈與他人
    約數十片。嗣於八十九年八月十五日十六時三十分許，為警在其上揭住處查獲，
    並扣得其所有供重製及銷售上開歌曲所用之電腦主機一台 (含螢幕及鍵盤各一個
    ) 、空白光碟片八十片、原版音樂光碟片四十七片、盜版音樂光碟片五片、帳單
    三張、記載其重製歌曲以販賣用之ＭＰ３歌曲目錄二十二張。
二、案經如附表所示之滾石國際音樂股份有限公司等訴由高雄縣警察局移送台灣高雄
    地方法院檢察署檢察官偵查起訴。
    理  由
一、訊據被告乙○○坦承右揭犯罪事實不諱，核與如附所示告訴人之代理人甲○○指
    訴之情節相符，此外，並有其所有供重製及銷售上開歌曲所用之電腦主機一台 (
    含螢幕、鍵盤各一個)、空白光碟片八十片、原版音樂光碟片四十七片、盜版音
    樂光碟片五片、帳單三張、記載其重製歌曲用之ＭＰ３歌曲目錄二十二張等扣案
    可佐。其犯行，事證明確，洵堪認定。
二、核被告所為，係犯著作權法第九十一條第二項之意圖銷售而擅自以重製之方法侵
    害他人之著作財產權罪，第九十一條第一項之擅自以重製之方法侵害他人之著作
    財產權罪（公訴人漏引本法條），第九十三條第三款、第八十七條第二款之明知
    為侵害著作權之物意圖營利而交付罪。被告所犯前揭三罪，均時間緊接，犯罪構
    成要件相同，顯均係基於概括之犯意為之，均為連續犯，均應論以一罪，並加重
    其刑。其所犯前揭三罪間，分別有一行為侵害數罪名之想像競合犯關係及方法目
    的之牽連關係，為想像競合犯及牽連犯，應從一最重之同法第九十一條第二項意
    圖銷售而擅自以重製之方法侵害他人之著作財產權罪處斷。茲審酌被告犯後坦承
    犯行，態度尚佳，貪圖個人不法利益，即侵害他人智慧財產權，犯罪期間尚非長
    ，數量尚非甚多，及其犯罪之動機、目的等一切情狀，爰量處如主文所示之刑。
    又被告前未曾受有期徒刑以上刑之宣告，因一時失慮，偶罹刑典，事後已坦承犯
    行，深具悔意，信其經此刑之宣告後，應知所警惕而無再犯之虞，本院因認以暫
    不執行其刑為適當，爰併予宣告緩刑三年，以啟自新。扣案電腦主機一台 (含螢
    幕、鍵盤各一個)、空白光碟片八十片、原版音樂光碟片四十七片、盜版音樂光
    碟片五片、帳單三張、記載其重製歌曲用之ＭＰ３歌曲目錄二十二張，係被告所
    有供犯罪所用之物，業據其供承在卷，應依刑法第三十八條第一項第二款之規定
    ，宣告沒收。
據上論斷，應依刑事訴訟法第二百九十九條第一項前段，著作權法第九十一條第一、
二項、第九十三條第三款、第八十七條第二款，刑法第十一條前段、第五十六條、第
五十五條、第七十四條第一款，第三十八條第一項第二款，判決如主文。
中      華      民      國    八十九    年      十      月      七      日
                                  臺灣高雄地方法院刑事第一庭
                                      法  官  郭文通
右正本證明與原本無異。
如不服本判決，應於判決送達後十日內，向本院提出上訴狀。
                                      書記官  黃國忠
中      華      民      國    八十九    年      十      月      七      日
附錄本判決論罪科刑主要法條：
著作權法第八十七條
有下列情形之一者，除本法另有規定外，視為侵害著作權或製版權︰
一  以侵害著作人名譽之方法利用其著作者。
二  明知為侵害著作權或製版權之物而散布或意圖散布而陳列或持有或意
    圖營利而交付者。
三  輸入未經著作財產權人或製版權人授權重製之重製物或製版物者。
四  未經著作財產權人同意而輸入著作原件或其重製物者。
五  明知係侵害電腦程式著作財產權之重製物而仍作為直接營利之使用者
著作權法第九十三條
有下列情形之一者，處二年以下有期徒刑，得併科新台幣十萬元以下罰金
︰
一  侵害第十五條至第十七條規定之著作人格權者。
二  違反第七十條規定者。
三  以第八十七條各款方法之一侵害他人之著作權者。
著作權法第九十一條
擅自以重製之方法侵害他人之著作財產權者，處六月以上三年以下有期徒
刑，得併科新台幣二十萬元以下罰金。
意圖銷售或出租而擅自以重製之方法侵害他人之著作財產權者，處六月以
上五年以下有期徒刑，得併科新台幣三十萬元以下罰金。


司法院資訊處製作；財團法人民間司法改革基金會備份。
